【裁判字號】    90,訴易,58
【裁判日期】    900821
【裁判案由】    損害賠償
【裁判全文】
臺灣高等法院高雄分院民事判決  九十年度訴易字第五八號
    原      告  丙○○即許秋.
    被      告  乙○○
    訴訟代理人  甲○○
右當事人間損害賠償事件，原告於刑事訴訟程序（本院九十年上易字第七五三號）提
起附帶民事訴訟（本院九十年度附民字第一０二號），經刑事庭裁定移送，本院判決
如左：
      主      文
被告應給付原告新台幣參萬捌仟伍佰伍拾伍元。
原告其餘之訴駁回。
訴訟費用由被告負擔十分之一，餘由原告負擔。
      事      實
甲、原告方面：
一、聲明：請求判決：
  (一)被告應給付原告新台幣（以下同）五十萬元。
  (二)訴訟費用由被告負擔。
二、陳述：
  (一)被告於民國八十九年九月廿六日晚上九時許，在高雄縣大樹鄉○○村○○路三二
    六號前，竊取伊所有之JTK-一一０號重型機車一輛；又於同年十月九日三時三十
    分許，在同一地點，竊取伊所有放置於自小貨車上之峰牌香煙十二條、長壽牌香
    煙十九條、置物箱二個、貴賓卡點券五百三十張、蜜桃茶九罐、麥克風一支、號
    碼牌二十塊，經伊於同日上午九時報警查獲。被告刑事責任部分，業經以連續竊
    罪判處有期徒刑七月確定。爰依民法侵權行為之法律關係，請求賠償財物損失
    十萬元，精神損失四十萬元。
三、證據：引用刑事部分調查之證據為證。
乙、被告方面：
一、聲明：請求判決：
  (一)原告之訴駁回。
  (二)訴訟費用由原告負擔。
二、陳述：
  (一)對刑事判決所認定之事實沒有意見。
  (二)被告所竊取之財物價值不大，原告請求之金額過高，伊只能賠償二萬五千元。
丙、本院依職權調取本院九十年度上易字第七五三號乙○○竊案全卷。
      理      由
一、原告主張：被告於八十九年九月廿六日晚上九時許，在高雄縣大樹鄉○○村○○
    路三二六號前，竊取伊所有之JTK-一一０號重型機車一輛；又於同年十月九日三
    時三十分許，在同一地點，竊取伊所有放置於自小貨車上之峰牌香煙十五條、長
    壽牌香煙三條、置物箱二個、貴賓卡點券五百三十張、蜜桃茶九罐、麥克風一支
    、號碼牌二十塊，經伊於同日上午九時報警查獲。被告刑事責任部分，業經以連
    續竊罪判處有期徒刑七月確定。爰依民法侵權行為之法律關係，求為命被告給
    付財物損失十萬元及精神損失四十萬元之判決。
二、被告則以：伊對刑事判決雖無意見，但原告請求之金額過高，伊只能賠償二萬五
    千元等語，資為抗辯。
三、原告主張被告有竊取其所有之機車及香煙等物品之事實，業為被告所不爭執，且
    被告上開行為，經刑事庭調查結果，亦認定被告有該情事，而以連續竊罪判處
    有期徒刑七月確定，業經本院依職權調取本院九十年度上易字第七五三號乙○○
    竊案全卷查明屬實，且有該案刑事判決在卷可稽，則原告主張之事實，可堪認
    為真實。
四、按因故意、過失不法侵害他人之權利者，負損害賠償責任，民法第一百八十四條
    第一項前段定有明文。本件被告有竊取原告財物之行為，業如前述，則原告本於
    侵權行為之規定，請求被告賠償其損害，即屬有據。經查，被告所竊取之財物其
    中置物箱二個、貴賓卡點券五百三十張、蜜桃茶九罐、麥克風一支、號碼牌二十
    塊部分，均經警局通知原告領回，而峰牌香煙十五條（一百五十包）部分，經領
    回十二包，長壽牌香煙三條（三十包）部分，經領回十九包，有贓物認領保管單
    附警訊卷可稽，則原告遭被告竊取而受損害之財物部分，僅有機車一輛、峰牌香
    煙一百三十八包及長壽牌香煙十一包，當可認定。又機車部分，依警訊卷之資料
    所示，為一九九七年份、九七西西之機車，原告自稱以四萬六千元買受之價格相
    當，則於失竊之八十九年九月間，應已使用約三年，扣除使用期間之折舊，其價
    值應僅餘三萬元；又峰牌香煙被竊一百三十八包，以每包六十元計算，價值為八
    千二百八十元；長壽牌香煙被竊十一包，以每包廿五元計算，價值為二百七十五
    元，則上開被竊物品之價值應為三萬八千五百五十五元。另精神上損害賠償，依
    民法第十八條規定，以法律有特別規定之人格權為限，一般財產權受侵權行為之
    損害時，並不得據以請求，則原告以其機車及香煙遭竊而請求被告賠償精神上損
    害四十萬元，即與法律規定不符，尚難准許。綜上所述，原告所得請求賠償之金
    額應為三萬八千五百五十五元。從而，原告請求被告給付金額在三萬八千五百五
    十五元之範圍內，即屬正當，應予准許；逾此部分之請求，為無理由，應予駁回
    。
五、據上論結：本件原告之訴為一部有理由、一部無理由，依民事訴訟法第七十九條
    但書，判決如主文。
中      華      民      國    九十      年      八      月    二十一    日
                                      臺灣高等法院高雄分院民事第四庭
~B1審判長法官  王錦村
~B2法      官  許明進
~B3法      官  林紀元
右為正本係照原本作成。
不得上訴。
中      華      民      國    九十      年      八      月    二十二    日
~B法院書記官  張宗芳
                                                                        Ｋ


司法院資訊處製作；財團法人民間司法改革基金會備份。
